# 请教陈老师：接受投资相关费用的财务处理

提问人：czc1981 时间：2023-01-06 21:26:50
公司完成新一轮融资，收到增资款 1000 万元，其中计入实收资本 100 万元，计入资本公积 900 万元，由于本轮融资工作，公司聘请了外部FA机构给予协助，FA收取公司增资款的5%即 50万元，请问公司如何对于这笔 50 万元进行账务处理？是否可以冲减资本公积？

回答人：chenyiwei
理论上作为权益性交易的直接交易费用，可以冲减资本公积。但在实务中，此类私募融资费用多数还是计入损益（财务费用或者管理费用）更多见。